【裁判字號】    98,訴,1053
【裁判日期】    980629
【裁判案由】    給付開發權利金
【裁判全文】
臺灣臺中地方法院民事裁定  98年度訴字第1053號
原      告  甲○○
被      告  環瑋企業股份有限公司
法定代理人  乙○○
訴訟代理人  朱逸群律師
上列當事人間請求給付開發權利金事件，本院裁定如下：
    主    文
原告之訴駁回。
訴訟費用由原告負擔。
    事實及理由
一、原告起訴聲明：被告應給付原告新臺幣（下同）168萬元，
    及自民國82年2月7日起至清償日止，按週年利率百分之5計
    算之利息。另陳述：原告前於民國81年間與被告環瑋企業股
    份有限公司（下稱環瑋公司）就原告所開發之「三輪慢跑車
    」，約定授權被告環瑋公司生產，惟被告環瑋公司每台車應
    給付原告開發權利金50元，有契約書可稽，經結算後被告環
    瑋公司應給付原告開發權利金168萬元。
二、被告答辯聲明：原告之訴駁回。另陳述：否認原告所提出之
    契約書為真正，該份契約書上之「環瑋企業股份有限公司」
    名義，並非被告環瑋公司所簽署，而係原告所偽填；另原告
    前曾就同一給付開發權利金事件對被告環瑋公司提起訴訟，
    並經鈞院以96年度訴字第1267號民事判決駁回原告之訴確定
    在案，原告就同一法律關係，復行對被告環瑋公司提起本件
    之訴，其訴自不合法，應予駁回。
三、法院得心證理由：
    （一）按民事訴訟法第249條第1項前段第7款規定，原告之
          訴，有下列各款情形之一，法院應以裁定駁回之。起
          訴違背第31條之1第2項、第253條、第263條第2項之
          規定，或其訴訟標的為確定判決之效力所及者。又除
          別有規定外，確定之終局判決就經裁判之訴訟標的，
          有既判力，同法第400條第1項亦有明文。是訴訟標的
          於確定之終局判決中經裁判者，當事人不得就該法律
          關係更行起訴。再按，認定訴訟標的之範圍，係以同
          一當事人間（兩造當事人相同），因同一之法律關係
          ，而為相同之請求（應受判決事項之聲明），為其識
          別之標準。
    （二）經查，原告前以被告環瑋公司依開發權利金契約關係
          ，應給付原告開發權利金168萬元為由，對被告環瑋
          公司提起民事訴訟，經本院96年度訴字第1267號實體
          審理結果，駁回原告之訴確定在案。玆原告就同一給
          付開發權利金契約關係，再對被告環瑋公司為相同之
          請求，其雖提出另紙契約書資供為證，然原告於本院
          98年6月8日言詞辯論期日中自承：「我個人曾經告過
          環瑋公司給付開發權利金（96訴1267號），與我現在
          對環瑋公司提起本件訴訟所告的內容是相同的，當時
          敗訴是因為我沒有找到證據，我現在有找到證據，所
          以我才又對環瑋公司起訴」，是原告所提出之契約書
          ，乃係供為其所主張之上開給付開發權利金契約關係
          存在與否之證據，而非另一不同之給付開發權利金訴
          訟標的法律關係。是原告就同一給付開發權利金契約
          關係，再對被告環瑋公司為相同之請求，核屬就確定
          之終局判決所裁判之訴訟標的法律關係更行起訴，有
          違「一事不再理」原則。揆諸上揭規定，原告之訴，
          自非合法，應予駁回。
四、據上論結，依民事訴訟法第249條第1項第7款、第95條、第7
    8條裁定如主文。
中    華    民    國    98    年    6     月    29    日
                  民事第二庭    法  官  林宗成
上正本係照原本作成。
如不服本裁定應於送達後10日內向本院提出抗告狀，並繳納抗告
費新臺幣1000元。
中    華    民    國    98    年    6    月    29    日
                                書記官


司法院資訊處製作；財團法人民間司法改革基金會備份。
